臺灣臺北地方法院民事判決　　　　　　　　　　　　九十二年度訴字第一００四號
　　原　　　告　中國信託商業銀行股份有限公司
　　法定代理人　辜仲諒
　　訴訟代理人　丁俊文律師
　　被　　　告　甲○○
　　訴訟代理人　劉樹志律師
右當事人間請求確認債權存在事件，經本院於民國九十三年七月二十八日言詞辯論終
結，判決如左：
    主      文
被告應於日精立體停車場設備有限公司將坐落台北市○○區○○段二小段二一○、二
一二地號土地上，門牌號碼台北市○○路一二０巷二七弄二號之「寶馬行宮ＮＯ. １
」立體停車塔菊棟編號Ａ號碼二０二車位交付之同時，給付日精立體停車場設備有限
公司新台幣壹佰零伍萬元，並由原告代位受領。
原告其餘之訴駁回。
訴訟費用由被告負擔十分之九，餘由原告負擔。
本判決於原告以新台幣參拾伍萬壹仟元為被告供擔保後，得假執行；但被告如以新台
幣壹佰零伍萬元為原告預供擔保後，得免為假執行。
原告其餘假執行之聲請駁回。
    事實及理由
一、本件原告起訴為萬通商業銀行股份有限公司（下稱萬通銀行），嗣於訴訟程序進
    行中，與中國信託商業銀行股份有限公司合併（下稱中國信託），並以中國信託
    即原告為存續公司，有財政部民國九十二年十月二十八日台財融（四）字第○九
    二○○四六六九二號函及公司基本資料查詢單各乙份在卷可查（見本院卷三第一
    二七頁至第一二八頁），原告業已具狀聲明承受訴訟（見本院卷三第一二五頁之
    聲明承受訴訟狀）。合先敘明。
二、本件原告起訴主張：訴外人日精立體停車場設備有限公司（下稱日精公司）於八
    十一年五月十八日以興建停車塔為由向萬通銀行借款新台幣（下同）五千六百萬
    元，供其興建坐落台北市○○區○○段二小段二一０、二一二地號土地上之「寶
    馬行宮ＮＯ. １」立體停車塔。被告於八十一年九月三十日與日精公司簽立銷售
    合約書購買日精公司興建之上開立體停車塔菊棟編號Ａ號碼二０二之立體停車位
    ，價款為一百五十萬元，並已取得該停車位所有權及受領該停車位。嗣日精公司
    未依約清償借款，積欠萬通銀行一千九百七十六萬三千六百六十五元及利息、違
    約金，遂於八十五年三月二十一日將包括被告在內之八十位客戶應收尾款債權轉
    讓與萬通銀行，用以清償所積欠之上開債務。萬通銀行已於八十五年十一月二十
    九日通知承購戶應於八十五年十二月八日前清償系爭停車位尾款。詎被告遲未清
    償上開停車位價款，履經催告仍未給付。而萬通銀行復與原告銀行合併，並以原
    告為存續銀行，原告自得承受萬通銀行之一切權利義務，依上開委託書及銷售合
    約請求被告給付買賣價金尾款一百零五萬元。縱認日精公司未將上開價金債權讓
    與萬通銀行，但日精公司遲未請求被告給付買賣尾款，怠於行使其權利，復因原
    告承受萬通銀行之債權而對原告負有上開債務，原告依民法第二百四十二條規定
    仍得代位日精公司，依系爭停車位銷售合約請求被告給付上開買賣價款，並由原
    告代位受領等情，爰聲明求為命被告給付一百零五萬元，及自起訴狀繕本送達翌
    日起至清償日止，按週年利率百分之五計付法定遲延利息，並由原告代位受領之
    判決；並陳明願供擔保，請准宣告假執行。
    被告則以：原告提出之上開委託書簽立日期為八十五年三月二十一日，然日精公
    司負責人劉星台於八十五年三月十日即已出境，迄未返台，故上開委託書並非日
    精公司所出具，且上開委託書上並無萬通銀行之全銜印文及代表人簽章，故萬通
    銀行與日精公司並未達成合意；況上開委託書僅言及委託萬通銀行代為收取款項
    ，並無將日精公司對被告之債權讓與萬通銀行之意，原告自無依該委託書逕向被
    告請求買賣尾款之權限。縱認原告可請求被告給付系爭買賣尾款，然原告既係代
    位行使日精公司對被告之權利，被告自得以可對日精公司行使之抗辯，對抗原告
    。日精公司迄未將系爭停車位交付被告，被告於八十四年十月十二日所出具之停
    車位接管單，係應萬通銀行之要求所出具，但實際上並未交付；且日精公並未依
    約提供日本最新型立體停車塔，另昇降主機亦未採取日本三菱MITSUBISHI90/m之
    後復頻頻發生故障，日精公司亦未依承諾修補，系爭停車塔復限制僅能適用二千
    ＣＣ及一千五百公斤以下車輛，亦與約定品質不符，故系爭停車位顯有不完全給
    付之情事，被告自得行使同時履行抗辯權，於日精公司將系爭停車位交付及瑕疵
    修復之同時，被告始有給付上開買賣價金尾款之義務。至被告與日精公司雖約定
    購買系爭停車位買賣價金中之一百零五萬元價款，以銀行貸款支付，但未約定該
    價款之支付時間，故被告並無先為給付買賣價金之義務等語，資為抗辯。而聲明
    求為原告之訴及假執行之聲請均駁回；如受不利判決，願預供擔保請准宣告免為
    假執行。
三、原告主張日精公司於八十一年五月十八日向萬通銀行借款五千六百萬元，興建坐
    落於臺北市○○區○○段二小段二一○、二一二地號土地之「寶馬行宮ＮＯ．１
    」立體停車塔，日精公司尚積欠萬通銀行一千九百七十六萬三千六百六十五元之
    本金及利息、違約金。又被告於八十一年九月三十日與日精公司訂立銷售合約書
    ，向日精公司購買上開停車塔菊棟編號Ａ二０二號停車位，並於八十四年九月二
    十一日取得該停車位所有權，尚有一百零五萬元價金尾款未付之事實，業經提出
    建築貸款承諾書、台灣高雄地方法院債權憑證、停車位銷售合約及建物所有權狀
    各乙份為證（見本院卷一第十至第十一頁、第十三頁、第十八頁），並為被告所
    不爭，堪信為真實。又萬通銀行既與原告銀行合併，並以原告為存續銀行，原告
    自應承受萬通銀行之權利義務（公司法第三百十九條及第七五條規定參照），而
    承受萬通銀行對日精公司之上開債權，成為日精公司之債權人。至原告主張其已
    受讓日精公司對被告上開價金債權，且被告已受交付系爭停車位，應繳納系爭停
    車位價金尾款一百零五萬元部分，則為被告所否認，並以前開情詞置辯。經查：
（一）按債權讓與者，乃依讓與人（原債權人）與受讓人（新債權人）間之讓與合意
      而成立之契約。原告主張其受讓日精公司對被告之上開一百零五萬元價金債權
      ，得直接請求被告給付一百零五萬元云云，惟為被告所否認。原告所提出之八
      十五年三月二十一日委託書，被告否認為日精公司所出具，自應由原告就其真
      正負舉證責任。經查上開八十五年三月二十一日委託書並非日精公司負責人劉
      星台所出具，而係由劉星台之秘書陳妙姿所出具，且陳妙姿出具該委託書前並
      未經劉星台允許，業據證人陳妙姿到場證述明確（見本院卷一第一八七頁）；
      證人即代表萬通銀行簽立上開委託書之陳美足亦到場證稱：上開委託書係陳妙
      姿所出具（見本院卷一第一八八頁）等語，然原告不能證明陳妙姿有代表日精
      公司出具上開委託書之權限，自不能認為上開委託書為日精公司所出具。再觀
      之上開委託書記載意旨，萬通銀行僅係受委託保管日精公司與客戶所簽訂之停
      車位買賣契約書、客戶土地建物所有權狀等文件，並「代為收取」車位尾款，
      以清償日精公司對萬通銀行之貸款，並於契約簽名欄分別記載：「委託人」、
      「受託人」等字樣，有上開委託書乙份在卷足憑（見本院卷一第二七頁），並
      無日精公司將其對被告之停車位買賣價款債權讓與萬通銀行之意，故尚難以上
      開委任書遽認日精公司將其對被告之債權讓與原告。原告此部分主張，自不足
      取。
（二）次按債務人怠於行使其權利時，債權人因保全債權，得以自己之名義，行使其
      權利，民法第二百四十二條定有明文。原告主張其對日精公司有一千九百七十
      六萬三千六百六十五元及利息、違約金之借款債權，但日精公司負責人劉星台
      於八十五年三月十日出境，迄未入境，且日精公司已於八十九年十月二十三日
      解散，其資力已不足清償對原告之債務，有臺灣高雄地方法院債權憑證、內政
      部警政署入出境管理局九十二年四月三日境信昌字０九二００二七０一四號函
      後附之劉星台入出境資料、日精公司變更登記事項卡各乙份在卷可查（見本院
      卷一第十一頁、第一七五頁至第一七七頁及卷二第二五五頁至第二五七頁），
      核與本院調取之高雄地方法院八十八年度執字第四二五四八號執行卷宗相符，
      並為被告所不爭。而被告對日精公司負有系爭停車位一百零五萬元之價金尾款
      債務，然日精公司並未請求被告給付，其顯怠於行使對被告之價款請求權，故
      原告依民法第二百四十二條規定，代位日精公司請求被告給付上開停車位尾款
      一百零五萬元，並由原告代位受領，洵屬有據。次按物之出賣人，負交付其物
      於買受人，並使其取得該物所有權之義務；又買受人對於出賣人，有交付約定
      價金及受領標的物之義務；買賣標的物與其價金之交付，除法律另有規定或契
      約另有訂定，或另有習慣外，應同時為之，民法第三百四十八條第一項、第三
      百六十七條及第三百六十九條分別定有明文。系爭停車位買賣價款就其中之一
      百零五萬元部分，僅約定由銀行貸款予以支付（見本院卷一第十五頁背面之銷
      售合約書第五條付款表），並未約定支付時間，依民法第三百六十九條規定，
      被告應於出賣人交付系爭停車位之同時，給付前開尾款。惟被告抗辯日精公司
      尚未將系爭停車位交付被告使用，應在日精公司交付系爭停車位之同時，其始
      有給付系爭一百零五萬元買賣價款之義務。本件原告既係代位行使日精公司對
      被告買賣價款一百零五萬元之權利，自應審酌被告是否已受領系爭停車位之交
      付或系爭停車位是否已置於可交付之狀態。
（三）原告以被告八十四年十月十二日出具之停車位接管單，主張日精公司已於八十
      四年十月十二日將系爭停車位交付被告云云。查上開停車位接管單上固記載：
      「本人甲○○所訂購由日精立體停車場設備有限公司所投資興建‧‧‧之『寶
      馬行宮』NO．1立體停車塔，‧‧‧，爰依與貴公司簽訂『寶馬行宮』NO.1-
      立體停車華廈車位買賣契約書之內容驗收結果無誤，即日起交由本人接管，恐
      口無憑，特立此單為憑」等語（見本院卷一第二二頁）。然證人陳妙姿於臺灣
      士林地方法院及本院審理中均證述：簽署停車位接管單係日精公司應銀行之要
      求，始請各承購戶簽立，故雖有接管單之簽立，但實際上並非均有點交停車位
      ，有台灣士林地方法院九十一年度訴字第六九六號九十一年十二月三日及本院
      九十二年度訴字第一００二號九十二年八月一日言詞辯論筆錄各乙份在卷可查
      （見本院卷二第一四七頁及卷三第十一頁及第十三頁）；另證人即曾任系爭停
      車塔管理委員會主任委員劉立鳳亦證稱：其簽立上開接管單之目的是為了配合
      日精公司向萬通銀行處理融資及分戶貸款（見本院卷三第一五八頁之本院九十
      二年度訴字第三六二九號九十三年二月十六日言詞辯論筆錄）等語；再系爭停
      車塔管理委員會八十四年十一月十一日召開之籌備會議，尚要求日精公司應儘
      速辦理點交（見本院卷三第一００頁之會議紀錄第三點），且日精公司於八十
      四年十二月三日發函與各承購戶表示，訂於八十四年十二月九日辦理車位點交
      ，並繳納尾款，有通知單乙份在卷可查（見本院卷三第九八頁），若系爭停車
      位確於八十四年十月十二日已交付被告，則系爭停車塔管理委員會籌備會議為
      何於八十四年十一月十一日尚要求日精公司儘速辦理點交，且日精公司於八十
      四年十二月三日尚通知辦理點交。又被告雖於八十四年七月十四日向萬通銀行
      申請貸款，但迄未獲得撥款以繳納系爭停車位之尾款，為兩造所不爭，並有消
      費者貸款申請書、撥款委託書及借據各乙份在卷可查（見本院卷一第二二頁至
      第二四頁），而日精公司上開八十四年十二月三日通知點交函文已載明承購戶
      辦理點交，同時並應繳納尾款（見本院卷三第九八頁），則日精公司焉可能在
      被告未繳納買賣尾款之情況下，將系爭停車位點交與被告使用，且始終未向被
      告催討價金尾款；再系爭停車位於八十五年一月十五日始正式啟用，且啟用後
      仍頻生狀況，故由日精公司重新檢討系爭停車位使用情形及簽妥保養維修合約
      後，另以書面通知全體承購戶第二次正式啟用日期，有系爭停車塔管理委員會
      主任委員劉立鳳律師八十五年二月十五日經律字第０六一八號函乙份在卷可查
      （見本院卷一第一００頁），自難認系爭停車位於八十四年十月十二日當時係
      處於可交付之狀態。而被告受領系爭停車位，當是為能對該停車位加以使用，
      實無可能受領尚未啟用且與約定本旨不符之停車位，堪認證人陳妙姿及劉立鳳
      上開所證述之內容為真正。則以上開接管單尚不能認定被告已受系爭停車位之
      交付。
（四）原告雖云日精公司係於八十五年三月二十一日簽定委託書時始將上開接管單一
      併交付萬通銀行，且日精公司早於八十一年五月十八日即辦妥融資貸款，被告
      亦於八十四年七月十四日即出具消費者貸款申請書、撥款委託書等文件向萬通
      銀行申請貸款，然上開停車位接管單之簽立日期為八十四年十月十二日，與證
      人陳妙姿所證稱係因日精公司要辦理融資貸款始要求承購戶簽立上開接管單，
      即有不符，故陳妙姿之證言不實云云。然查依上開八十五年三月二十一日之委
      託書所載，萬通銀行簽立委託書當日所收取者僅有買賣契約書共七十六份、買
      受人土地建物所有權狀共七份，此於上開委託書上已記載明確（見本院卷一第
      二七頁），並未提及日精公司於當日尚交付上開承購戶出具與日精公司之接管
      單。再被告等部分承購戶雖於八十四年間有出具上開消費者貸款申請書、撥款
      委託書等文件向萬通銀行申請貸款，但迄未獲撥款，故陳妙姿所證稱因日精公
      司要辦理融資貸款，故應銀行要求請承購戶簽立上開接管單等語，所指應為各
      承購戶向萬通銀行申請貸款之意，亦即，將日精公司之部分建築融資貸款，改
      由各承購戶向萬通銀行申請之貸款，為使萬通銀行日後如對各承購戶行使抵押
      權時能明確指出各個承購人所獲分管之位置，始要求各承購戶簽立接管單，此
      亦經證人劉立鳳證述明確（見本院卷三第一五八頁之本院九十二年度重訴字第
      三六二九號九十三年二月十六日言詞辯論筆錄）。尚不能以陳妙姿此部分證言
      有所瑕疵，即否認其證言之真實性。
（五）原告復提出八十四年十月九日分管契約書，主張被告確已受領系爭停車位云云
      。惟查上開分管契約書僅記載：「一、立分管契約書人（以下簡稱立約人）茲
      就共同持有座落於台北市○○區○○段二小段二一０、二一二地號（面積共一
      六九平方公尺）土地及其上建物門牌號碼台北市○○路一二０巷二七弄二號（
      建號七００；面積八三‧二五平方公尺）簽立本契約書，同意各共有人於本共
      有物所分管區域之標示如后附『寶馬行宮NO1（永吉路）立體停車塔位置圖』
      絕無異議。‧‧‧」（見本院卷一第一九九頁至第二一０頁），充其量僅能證
      明該土地及建物共有人就該共有物之使用訂立分管協議，但不能認定共有人已
      實際取得其分管之部分，且證人陳妙姿及劉立鳳分別於本院及臺灣士林地方法
      院審理中亦證稱：分管協議書係為配合日精公司向萬通銀行處理融資貸款及分
      戶貸款所簽立，亦是應銀行之要求而與分管協議書一併簽署，並未到現場點交
      停車位，有台灣士林地方法院九十一年訴字第六九六號九十一年十二月三日、
      本院九十二年度訴字第一００二號九十二年八月一日及本院九十二年度訴字第
      三六二九號九十三年二月十六日言詞辯論筆錄各乙份在卷可查（見本院卷二第
      一百四十七頁、本院卷三第十一頁至第十三頁），則以該分管協議書仍不足以
      認定被告已經受領系爭停車位。
（六）原告又主張被告已於八十四年十二月九日將系爭停車位交付與被告云云。然觀
      之原告提出之日精公司八十四年十二月三日通知函，其上固記載訂於八十四年
      十二月九日辦理車位點交（見本院卷三第九八頁），然該函文僅是通知之性質
      ，不能以該函文認定日精公司確於八十四年十二月九日將系爭停車位交付被告
      ，且證人劉立鳳更證稱：八十四年十二月九日並未辦理點交（見本院卷三第一
      六一頁之本院九十二年度訴字第三六二九號九十三年二月十六日言詞辯論筆錄
      ）等語，益證被告並未於八十四年十二月九日受領系爭停車位。原告又云依八
      十四年十一月十一日停車塔管理委員會籌備會議紀錄，可見日精公司已將系爭
      停車位交付被告。然查該籌備會議紀錄僅記載日精公司應儘速辦理點交（見本
      院卷三第一００頁），不能以此認定系爭停車位已點交與被告。至系爭停車塔
      雖於八十四年六月二十八日取得使用執照（見本院卷一第二一一頁之台北市政
      府工務局八四使字第三０一號使用執照），然此僅能認定系爭停車塔已經主管
      建築機關查驗其主要構造、室內主要設備與設計圖樣相符，可以辦理接水、接
      電及使用（建築法第七十條第一項及第七十三條第一項規定參照），但與系爭
      停車位是否交付被告無涉，原告以系爭停車塔於八十四年六月二十八日已取得
      使用執照，主張系爭停車位已交付被告云云，為不足取。
（七）原告另主張系爭停車塔於八十五年一月十五日即已正式啟用，且被告之承購戶
      大會已就尾款辦理、貸款清償、車塔維修、保障、營運及日後管理為討論，萬
      通銀行復於八十五年十一月二十九日通知被告於八十五年十二月一日至同年七
      日將系爭停車位開放承購戶試用，復於八十五年十二月九日召開承購戶大會，
      並訂於八十五年十二月二十一日全天候開放各承購戶使用，可見系爭停車位確
      已交付被告云云。惟查系爭停車位縱於八十五年一月十五日正式啟用，然所謂
      正式啟用，僅能認定系爭停車塔自八十五年一月十五日正式開始運轉，但不能
      認定被告已受領系爭停車位，且系爭停車位於八十五年一月十五日啟用後即頻
      生狀況，日精公司遂承諾願意重新檢討停車位使用情形及簽妥保障維修合約後
      ，再另以書面通知全體承購戶第二次正式啟用日期，已如前述，惟日精公司負
      責人劉星台於八十五年三月十日即出境，迄未入境，且日精公司並於八十九年
      十月二十三日解散，其資力已不能清償對原告之債務，均如前述，可見日精公
      司已不可能就系爭停車位進行修復。故系爭停車塔於八十五年一月十五日正式
      啟用後既尚頻生狀況，嗣後復未能進行修復，益證被告於八十五年一月十五日
      不可能受領此與約定不符之停車位。再縱如原告所述，系爭提車塔之承購戶大
      會已就尾款辦理、貸款清償、車塔維修保障營運等事項為討論，然仍不能以此
      認定日精公司已將系爭停車塔交付被告使用。又萬通銀行於八十五年十一月二
      十九日通知各承購戶於八十五年十二月一日至七日開放試用，僅是使各承購戶
      可使用系爭停車位，此與必須將系爭停車位交付於被告之實力管領之下之交付
      系爭停車位，自有不同。此外，八十五年十二月九日之承購戶大會係由四十一
      位承購戶出席，討論系爭停車塔已於八十五年十二月七日試車完成，並就修復
      停車塔溢出預估費用之修復款如何支付、停車塔之營運方式及決議於八十五年
      十二月二十一日全天候開放系爭停車塔（見本院卷一第三一頁之承購戶大會紀
      錄），但原告仍不能證明被告有出席上開承購戶大會，且上開承購戶大會會議
      紀錄，仍無系爭停車位點交之紀錄，自無從以該承購戶大會會議紀錄為原告有
      利之認定。另管理委員會雖於八十五年十二月二十一日通知系爭停車塔全天候
      開放各承購戶使用部分。惟查系爭停車塔管理委員會主任委員李子鈜證稱：系
      爭停車塔因原設計之主機為五十匹馬力，但劉星台擅自更改為左右各十五匹馬
      力，因此產生失衡狀態停車位經修理後仍有部分可以使用，有部分不能使用（
      見本院卷三第一五三頁之台灣高等法院九十二年度上易字第七三九號九十三年
      二月四日言詞辯論筆錄），此與原告主張系爭停車塔之車位於八十五年十二月
      二十一日即處於堪用狀態而全面開放予承購戶使用，即有不符，自難認被告購
      買之系爭停車位自八十五年十二月二十一日起係處於可供承購戶停車而認可交
      付承購戶使用之狀態。
（八）原告復云依八十六年四月十五日及同年六月二十七日之會議紀錄，及管理委員
      會已在系爭停車塔上張貼公告，且系爭停車塔管理委員會主任委員廖修譽之證
      言，均可見系爭停車位已經交付被告。然查八十六年四月十五日會議係討論如
      有積欠管理費者，均不能使用系爭停車塔；八十六年六月二十七日承購戶大會
      則是討論管理委員改選之事項，有會議紀錄二份在卷可查（見本院卷一第一一
      四頁至第一一六頁），然查上開會議紀錄仍無點交系爭停車位之紀錄，自不能
      以該會議紀錄認定被告已受領系爭停車位。再日精公司八十四年十二月三日函
      文雖記載：「台端如無法前來，將視為全權委由管委會作點交工作」（見本院
      卷三第九八頁），然此僅是日精公司片面之記載，被告並無應予承諾之義務，
      自不當然因此受拘束，被告是否願意委託管理委員會辦理點交，仍應依被告自
      由意志決定，自不因日精公司上開函文即認為日精公司將系爭停車位點交與管
      理委員會，即等同點交與被告。故系爭停車塔管理委員會雖有於系爭停車塔處
      張貼公告（見本院卷一第一一六之一頁及第一四一頁），然系爭停車塔之管理
      委員會，其職權原則上應僅限於公共事務之處理，而日精公司應將系爭停車位
      交付被告之義務，係其依系爭銷售合約應盡之出賣人義務，故日精公司應點交
      系爭停車位之對象應為被告。則縱系爭停車塔已處於受系爭停車塔管理委員會
      管理之狀態，仍不能認為被告對系爭停車位已有實質支配之權限。又證人廖修
      譽雖證稱：管理委員會已於八十五年十一月底將停車位點交與客戶使用（見本
      院卷一第一三九頁背面至第一四０頁之台灣士林地方法院九十一年度訴字第六
      九五號九十二年二月十二日言詞辯論筆錄），然系爭停車塔之停車位經修理後
      仍有不能使用者，已如前述，自難認系爭停車位已處於可使用之狀態，可將之
      交付與各承購戶；且觀之系爭停車塔歷次召開承購戶大會會議紀錄，對於系爭
      停車塔開放試車時間、修復狀況、修復及管理費用之負擔等事項之討論，均會
      有所紀錄，但對於管理委員會將系爭停車位交付被告如此重要事項，卻無任何
      記載，自與情理不符，尚難僅憑廖修譽之證言認定系爭停車位已交付與被告。
      原告此部分主張，均不足取。
（九）按因契約互負義務，於他方當事人未為對待給付前，得拒絕自己之給付，民法
      第二百六十四條第一項前段定有明文。原告為日精公司之債權人，雖得代位日
      精公司行使其對被告之權利，惟日精公司並未將系爭停車位交付被告或將系爭
      停車位置於得交付之狀態，則被告亦可將其對日精公司之前開同時履行抗辯，
      援以對抗原告。原告請求被告應於日精公司將系爭停車位交付與被告之同時，
      給付日精公司一百零五萬元，並由原告代為受領之範圍內，洵屬有據。至原告
      請求被告應給付自起訴狀繕本送達翌日起至清償日止，按週年利率百分之五計
      算之法定遲延利息部分。被告既已為前開同時履行之抗辯，則被告給付價金之
      義務自不發生給付遲延責任（最高法院五十年台上字第一五五０判例參照），
      原告此部分法定遲延利息之請求，即屬無據。至被告抗辯系爭停車位有不完全
      給付，其亦可行使同時履行抗辯部分。按所謂不完全給付，係指債務人已為給
      付，但該給付未依債務本旨而有不完全給付之情形。然日精公司既未將系爭停
      車位交付被告，自無所謂不完全給付之情事。被告此部分抗辯，洵不足取。
五、綜上所述，原告依民法第二百四十二條規定及上開停車位銷售合約書，請求被告
    應於日精公司將系爭停車位交付與被告之同時，給付日精公司一百零五萬元，並
    由原告代位受領，洵屬有據，應予准許。至原告其餘之請求，即屬無據，不應准
    許。
六、兩造其餘主張陳述及所提之證據，經本院審酌後，認均不足以影響本判決之結果
    ，均毋庸再予論述，附此敘明。
七、兩造分別陳明願供擔保，聲請宣告假執行，經核原告勝訴部分，合於法律規定，
    爰酌定相當之擔保金額宣告之。至原告其餘假執行之聲請，因訴之駁回而失所依
    據，不予准許。
八、據上論結，本件原告之訴為一部有理由，一部無理由，依民事訴訟法第七十九條
    、第三百九十條第二項、第三百九十二條第二項，判決如主文。
中　　　華　　　民　　　國　　九十三　　年　　　八　　　月　　 十六 　　日
                                        民事第三庭    法  官   黃書苑
右正本係照原本作成。
如對本判決上訴，須於判決送達後廿日內向本院提出上訴狀。
中　　　華　　　民　　　國　　九十三　　年　　　八　　　月　　 十六 　　日
                                                      書記官   趙郁涵
